臺灣屏東地方法院刑事判決　　　　　　　100年度訴字第933號
公　訴　人　臺灣屏東地方法院檢察署檢察官
被　　　告　黃淑芬
上列被告因違反毒品危害防制條例案件，經檢察官提起公訴（
100 年度毒偵字第732 號），嗣因被告就被訴事實為有罪之陳述
，經合議庭裁定由受命法官獨任適用簡式審判程序審理，本院判
決如下：
    主  文
黃淑芬施用第一級毒品，累犯，處有期徒刑陸月，如易科罰金，
以新臺幣壹仟元折算壹日；又施用第二級毒品，累犯，處有期徒
刑貳月，如易科罰金，以新臺幣壹仟元折算壹日。應執行有期徒
刑柒月，如易科罰金，以新臺幣壹仟元折算壹日。
    事  實
一、黃淑芬前因施用毒品案件，經裁定送觀察勒戒，因有繼續施
    用傾向，再經裁定送強制戒治，嗣因強制戒治已滿6 月，經
    評定戒治處遇成效合格，無繼續強制戒治之必要，而於99年
    4 月14日停止戒治執行完畢。其於97年間另因詐欺案件，經
    法院判處有期徒刑5 月確定，於99年7 月6 日因徒刑易科罰
    金執行完畢。詎其仍不知悔改，仍分別基於施用第一級毒品
    海洛因、第二級毒品甲基安非他命之犯意，先於99年12月3
    日某時，在其位於屏東市○○路403 巷19弄6 號住處，以將
    海洛因加水置入注射針筒後施打之方式，施用海洛1 次。另
    又於前開施用海洛因完畢數小時後，再於上述地點，以將甲
    基安非他命置於玻璃球內，點火燒烤產生煙霧吸食之方式，
    施用甲基安非他命1 次。嗣於99年12月6 日中午12時許，在
    屏東市○○○路予台糖二街口因行跡可疑，為警盤查，黃淑
    芬於警方尚未發覺其有為上開施用海洛因、甲基安非他命之
    犯罪行為前，即向警坦白供認有為本件施用海洛因、甲基安
    非他命之犯行，並由警方採集其尿液送驗，檢出嗎啡、甲基
    安非他命陽性反應，始悉上情。
二、案經屏東縣政府警察局屏東分局報告臺灣屏東地方法院檢察
    署檢察官偵查起訴。
    理  由
一、按本件被告所犯係死刑、無期徒刑、最輕本刑為3 年以上有
    期徒刑以外之罪，其於準備程序就被訴事實為有罪之陳述，
    經受命法官告知簡式審判程序之旨，並聽取其與公訴人之意
    見後，合議庭認無不得或不宜改依簡式審判程序進行之情事
    ，依刑事訴訟法第273 條之1 第1 項、第284 條之1 規定，
    裁定本件由受命法官獨任進行簡式審判程序，合先敘明。
二、上揭犯罪事實，業據被告於本院審理中坦承不諱，此外並有
    屏東縣政府警察局屏東分局毒品案件嫌疑人尿液採證編號姓
    名對照表、台灣檢驗科技股份有限公司濫用藥物尿液檢驗報
    告各1 紙，足認被告前揭自白與事實相符，本案事證明確，
    被告犯行堪以認定。
三、次查依警卷內所附偵查報告及警詢筆錄可知，本案於警員99
    年12月6 日攔查被告時，在警員尚未有具體證據足認被告有
    為事實欄所述施用毒品行為前，被告即已主動先向警方表示
    確有施用毒品海洛因及甲基安非他命之犯行，故就被告本案
    施用第一、二級毒品犯行部分，被告所為均應符合刑法第62
    條前段自首之規定，並予述明。
四、按海洛因、甲基安非他命為毒品危害防制條例第2 條第2 項
    第1 、2 款所規定之第一、二級毒品，被告前因施用毒品案
    件，經裁定送觀察勒戒，因有繼續施用傾向，再經裁定送強
    制戒治，嗣因強制戒治已滿6 月，經評定戒治處遇成效合格
    ，無繼續強制戒治之必要，而於99年4 月14日停止戒治執行
    完畢，有臺灣高等法院被告前案紀錄表在卷可稽，其於上開
    強制戒治執行完畢後，5 年內再為本件施用第一、二級毒品
    犯行，自應依法論罪科刑。核被告所為，係犯毒品危害防制
    條例第10條第1 、2 項之施用第一、二級毒品罪，被告前開
    所犯施用第一級、第二級毒品犯行，犯意各別，行為不同，
    應予以分論併罰。被告持有毒品，復進而施用，其持有毒品
    之低度行為，均為施用毒品之高度行為所吸收，均不另論罪
    。又被告有事實欄所列前揭犯罪前科紀錄，有臺灣高等法院
    被告前案紀錄表可稽，被告受有期徒刑之執行完畢，五年以
    內故意再犯本件有期徒刑以上之2 罪，均構成累犯，均應依
    刑法第47條第1 項規定加重其刑。另被告上開施用海洛因、
    甲基安非他命犯行，均符合自首規定，故本院依法均予減輕
    其刑。被告上開施用海洛因、甲基安非他命犯行，同時均有
    加重及減輕事由，依刑法第71條第1 項規定，均應先加後減
    。爰審酌被告施用毒品行為於本質上係屬自我戕害行為，反
    社會性之程度應屬較低；惟施用毒品，不僅足以戕害其個人
    身心，且極易滋生其他犯罪，惡化治安甚重，嚴重損及公益
    ，且被告前經觀察勒戒、強制戒治之執行助其戒除毒品，仍
    再為本案施用第一、二級毒品犯行，顯見其不思悔改，自制
    力亦顯不佳，上開施用毒品犯行並均構成累犯應予加重，惟
    念其犯後即能坦承犯行，及上開施用毒品犯行均符合自首予
    以減輕，並兼衡其素行、經濟狀況、智識程度等一切情狀，
    分別量處如主文所示之刑，並均諭知易科罰金之折算標準後
    ，再依法定其應執行之刑及諭知同一易科罰金之折算標準如
    主文所示，以資懲儆。
據上論斷，應依刑事訴訟法第273 條之1 第1 項、第284 條之1
、第299 條第1 項前段，毒品危害防制條例第10條第1 項、第2
項，刑法第11條前段、第47條第1 項、第41條第1 項前段、第8
項、第62條前段、第51條第5 款，判決如主文。
本案經檢察官劉昀到庭執行職務。
中    華    民    國   100    年    8     月    31    日
                  刑事第二庭    法  官  黃紀錄
以上正本證明與原本無異。
如不服本判決應於收受判決後10日內向本院提出上訴書狀，並應
敘述具體理由；其未敘述上訴理由者，應於上訴期間屆滿後20日
內向本院補提理由書（均須按他造當事人之人數附繕本）「切勿
逕送上級法院」。
中    華    民    國   100    年    9     月    1     日
                                書記官  戴仲敏